【裁判字號】    88,易,3317
【裁判日期】    890126
【裁判案由】    賭博
【裁判全文】
臺灣臺南地方法院刑事判決                        八十八年度易字第三三一七號
    公  訴  人  臺灣臺南地方法院檢察署檢察官
    被      告  乙○○
                甲○○
                丁○○
右列被告因賭博案件，經檢察官提起公訴（八十八年度偵字第一二七八一號），本院
判決如左：
    主  文
乙○○共同以賭博為常業，處有期徒刑肆月，如易科罰金，以參佰元折算壹日。
甲○○共同以賭博為常業，處有期徒刑參月，如易科罰金，以參佰元折算壹日。
丁○○在公眾得出入之場所賭博財物，處罰金壹仟元，如易服勞役，以參佰元折算壹
日。
扣案之電動賭博機具貳拾貳臺（包括「賓果馬戲團」壹臺（八人座）、「沙漠風暴」
參臺、「皇冠十三」貳臺、「滿貫大亨」拾臺、「七ＰＫ撲克牌」參臺、「虎豹樂園
」貳臺及「賽馬」壹臺（八人座））（含ＩＣ板參拾捌塊）、賭資新臺幣柒仟捌佰元
、計分卡一千分貳拾伍張、五百分拾玖張、一百分肆拾玖張均沒收之。
    事  實
一、乙○○基於常業賭博之犯意，自民國八十八年五月間起至八十八年十月十四日止
    ，在臺南縣永康市○○街二十號其所經營之「好樂大亨遊藝場」之公眾得出入之
    場所內，擺設未經公告查禁之電動賭博機具二十二臺（包括「賓果馬戲團」一臺
    （八人座）、「沙漠風暴」三臺、「皇冠十三」二臺、「滿貫大亨」十臺、「七
    ＰＫ撲克牌」三臺、「虎豹樂園」二臺及「賽馬」一臺（八人座）），與不特定
    之顧客賭博財物。復基於常業賭博之共同犯意聯絡，自八十八年六月間起，以每
    月新臺幣（下同）二萬五千元之代價，僱用甲○○及另名綽號「小玉」之不詳姓
    名年籍之人，分別擔任早晚班之現場負責開、洗分及服務客人等工作。其賭博之
    方式為由客人交付一百元予在場負責開分、洗分及兌換現金工作之甲○○，並由
    渠等在上開電動賭博機具螢幕上，分別開分顯示一百、二百分或五百分（亦即以
    一比一、一比二或一比五比例等方式），再由客人以所開分數押注，如押中，賭
    客可得倍數不等之分數，並得以所贏之分數換取計分卡，而可持該計分卡再玩或
    以之兌換現金；若未押中，則賭金悉歸電動賭博機具所有，乙○○即以此方式獲
    取利益並資以維生，甲○○則以乙○○所發給之薪水恃以維生，而均以之為常業
    。嗣於八十八年十月十四日十時三十分許，適有賭客丁○○在上開遊藝場以前揭
    電動賭博機具賭博財物時為警當場查獲，並扣得上述電動賭博機具共計二十二臺
    （含ＩＣ板三十八片）、賭資七千八百元、計分卡一千分二十五張、五百分十九
    張及一百分四十九張等物。
二、案經臺南縣警察局永康分局報請臺灣臺南地方法院檢察署檢察官偵查起訴。
    理  由
一、訊據被告乙○○對於右揭時地擺設電動賭博機具供不特定人玩樂，並僱用被告甲○○擔任開洗分及兌換現金等工作，並以之為常業，暨被告甲○○對於右揭事實
    均供承不諱，被告丁○○固對於右揭時地和被告乙○○所擺設之電動賭博機具賭
    博財物之事實坦承不諱，惟矢口否認有何賭博犯行，當天伊是早上十點多進去玩
    ，是玩滿貫大亨，當時是開一千分，連同前天之五百分，共一千五百分，伊沒有
    兌換現金云云。經查，右揭事實業據被告乙○○及甲○○於本院審理時供承：如
    果客人玩的時間已經到了，計分卡還沒有用完，為了給客人方便，會換錢給熟悉
    的客人等語綦詳，並為證人即查獲警員丙○○證述在卷，且有當場扣得之電動賭
    博機具二十二臺（包括「賓果馬戲團」一臺（八人座）、「沙漠風暴」三臺、「
    皇冠十三」二臺、「滿貫大亨」十臺、「七ＰＫ撲克牌」三臺、「虎豹樂園」二
    臺及「賽馬」一臺（八人座））（含ＩＣ板三十八片），計分卡一千分二十五張
    、五百分十九張、一百分四十九張及賭資七千八百元等物可資佐證。被告丁○○
    雖以上揭情詞置辯，惟查被告乙○○所經營並僱用被告甲○○負責開洗分及兌換
    現金工作之上開遊藝場，所擺設之電動賭博機具係可供賭客兌換現金等情，已為
    被告乙○○及甲○○等人供述如前，且有上揭電動賭博機具扣案可資憑證，而被
    告丁○○原本係認該處可以兌換現金所以去打等情，亦為被告丁○○所不否認，
    本案為警查獲時，被告丁○○又係在現場之賭客，衡情其又豈有不兌換現金之理
    ，是以被告丁○○所辯，尚不足採。又被告乙○○經營上開遊藝場每月平均營業
    十萬元，其係以每月二萬五千元之代價僱用被告甲○○，且上開被扣案之電動賭
    博機具多達二十二臺等情，足見被告乙○○及甲○○有以共同擺設上開電動賭博
    機具為謀生之主要職業之事實，亦堪論斷。本件事證明確，被告等上開犯行均堪
    認定。
二、核被告乙○○及甲○○均係犯刑法第二百六十七條之常業賭博罪。被告乙○○與
    其雇用擔任開分及兌換現金工作之被告甲○○間，就上開犯行有犯意聯絡及行為
    之分擔，應論以共同正犯。又被告丁○○在公眾得出入之場所賭博財物，所為係
    犯刑法第二百六十六條第一項前段之普通賭博罪。爰審酌被告乙○○及甲○○不
    思以正當工作獲取財產，而經營電動賭博機具供人賭博財物，以從中獲取不法利
    益，助長社會僥倖心理，使人廢時失業，易趨於遊惰，影響正常之社會經濟活動
    ，其中被告乙○○為上開電玩賭博業務之負責人，情節較重；被告甲○○受其僱
    請任事，情節較輕，惟二人犯後均供承不諱，暨被告丁○○犯罪動機、目的、手
    段、所生危害、犯後態度等一切情狀，各量處如主文所示之刑，有期徒刑部分並
    諭知易科罰金、罰金部分並諭知易服勞役之折算標準。扣案之電動賭博機具二十
    二臺（包括「賓果馬戲團」一臺（八人座）、「沙漠風暴」三臺、「皇冠十三」
    二臺、「滿貫大亨」十臺、「七ＰＫ撲克牌」三臺、「虎豹樂園」二臺及「賽馬
    」一臺（八人座））（含ＩＣ板三十八片）及賭資七千八百元為當場賭博之器具
    與在賭檯之財物，爰依刑法第二百六十六條第二項之規定宣告沒收之。又扣案之
    計分卡一千分二十五張、五百分十九張、一百分四十九張為供被告乙○○犯罪所
    用之物，且為其所有，業據其供承在卷，爰依刑法第三十八條第一項第二款之規
    定宣告沒收之。
據上論斷，應依刑事訴訟法第二百九十九條第一項前段，刑法第二十八條、第二百六
十七條、第二百六十六條第一項、第二項、第四十一條、第四十二條第二項、第三十
八條第一項第二款，罰金罰鍰提高標準條例第一條前段、第二條，判決如主文。
中    華    民    國      八十九    年      一      月      二十六      日
                              臺灣臺南地方法院刑事第四庭
                                      法  官  楊  惠  芬
右正本證明與原本無異。
如不服本判決，應於送達後十日內向本院提出上訴狀。（應附繕本）
                                      書記官  高  世  玉
中    華    民    國      八十九    年      一      月      二十六      日
附錄本案論罪科刑法條全文：
刑法第二百六十七條：
以賭博為常業者，處二年以下有期徒刑，得併科一千元以下罰金。
刑法第二百六十六條：
在公共場所或公眾得出入之場所賭博財物者，處一千元以下罰金，但以供人暫時娛樂
之物為賭者，不在此限。


司法院資訊處製作；財團法人民間司法改革基金會備份。
